【裁判字號】    95,易,605
【裁判日期】    950630
【裁判案由】    竊盜
【裁判全文】
臺灣彰化地方法院刑事判決               95年度易字第605號
公  訴  人  臺灣彰化地方法院檢察署檢察官
被      告  甲○○
上列被告因竊盜，經檢察官提起公訴（95年度偵字第330號），
本院判決如下：
    主  文
甲○○毀越門扇、牆垣竊盜，累犯，處有期徒刑玖月。
    事  實
一、甲○○前因竊盜案件，經臺灣雲林地方法院以91年度港簡字
    第217號判決判處有期徒刑6月確定：復因竊盜案件，經本院
    以92年度易字第377號判決判處有期徒刑1年確定：再因傷害
    案件，經本院以92年度易字第899號判決判處有期徒刑3月確
    定，上開數罪經合併定應執行刑為1年7月，經入監服刑，甫
    於民國94年1月9日縮短刑期執行完畢出監。詎其仍不知悔改
    ，意圖為自己不法之所有，於94年11月18日上午10時10分許
    ，至彰化縣田尾鄉○○村○○路124號乙○○住宅後門，先
    翻越後門圍牆，再以不詳方式破壞該住處之後門門鎖，而踰
    越該後門，侵入該住處內竊取乙○○所有現金新台幣（下同
    ）4萬元、鑽石戒指1只、黃金手錶1個。嗣經警據報，前往
    現場採證，採獲甲○○之右拇指、左食指、左中指、左環指
    之指紋，始查悉上情。
二、案經彰化縣警察局北斗分局報告臺灣彰化地方法院檢察署檢
    察官偵查起訴。
    理  由
一、訊據被告甲○○矢口否認涉有上揭犯行，辯稱：伊未曾至彰
    化縣田尾鄉○○村○○路124號處，更不可能侵入其內，竊
    取他人之財物云云。惟查：上揭犯罪事實，業據證人即被害
    人乙○○於警詢時及偵查中具結證述綦詳。且警方至乙○○
    之住處，採集可疑之指紋，經送鑑驗，結果確與被告之指紋
    相符，有內政部警政署刑事警察局鑑驗書一紙在卷可參，而
    指紋具有不可代替性及重覆性，換言之，於今世界上，不可
    能存有相同指紋之兩個人，縱係同父母所生之雙胞胎亦然，
    是該指紋應係被告所遺存無誤。再者，參以本件現場採證照
    片7張所示，警方採集到被告指紋之分別散落在臥室傢俱及
    後門門鎖等處，衡諸被告若係其他因素不慎所留下，豈會散
    落各地，並分別有其右拇指、左食指、左中指、左環指等指
    紋被警方採集到之理？是綜上，被告所辯，顯係卸責之詞，
    不可採信。本件罪證明確，被告之犯行，足以認定。
二、核被告甲○○所為，係犯刑法第321條第1項第2款之加重竊
    盜罪。查被告前曾受犯罪事實欄所述有期徒刑之執行，有
    臺灣彰化地方法院檢察署刑案資料查註紀錄表在卷可按；其
    於有期徒刑執行完畢後，5年以內再犯有期徒刑以上之本罪
    ，為累犯，依法加重其刑。爰審酌被告犯罪之動機、方法、
    手段、所生危害暨犯後態度等一切情狀，量處如主文所示之
    刑，以示懲儆。又被告本次犯行，僅係單一行為，非係連續
    數行為，侵害數個人財產可以比擬，故尚無證據足以證明其
    有犯竊盜罪之習慣，再者，本件所宣告之刑，亦足以達到矯
    治之目的，故本件不為刑之執行前，令入勞動場所強制工作
    之宣告，附此說明。
據上論斷，應依刑事訴訟法第第二百九十九條第一項前段，刑法
第三百二十一條第一項第二款、第四十七條，判決如主文。
本案經檢察官江孟芝到庭執行職務。
中    華    民    國    95    年    6    月    30     日
                  刑事第一庭      審判長法  官  洪志賢
                                        法  官  姚銘鴻
                                        法  官  簡璽容
以上正本證明與原本無異。
如不服本判決，應於判決送達後10日內，向本院提出上訴狀（須
附繕本）。
告訴人或被害人對於判決如有不服具備理由請求檢察官上訴者，
其上訴期間之計算係以檢察官收受判決正本之日期為準。
中    華    民    國    95    年    7     月    3     日
                                        書記官  洪年慶
中華民國刑法第321條
犯竊盜罪而有左列情形之一者，處 6 月以上、 5 年以下有期徒
刑：
一  於夜間侵入住宅或有人居住之建築物、船艦或隱匿其內而犯
    之者。
二  毀越門扇、牆垣或其他安全設備而犯之者。
三  攜帶兇器而犯之者。
四  結夥三人以上而犯之者。
五  乘火災、水災或其他災害之際而犯之者。
六  在車站或埠頭而犯之者。
前項之未遂犯罰之。


司法院資訊處製作；財團法人民間司法改革基金會備份。
